臺灣士林地方法院刑事判決　　　　　　　　　　　　 九十三年度交訴字第一七號
　　公　訴　人　臺灣士林地方法院檢察署檢察官
　　被　　　告　丙○○
右列被告因公共危險等案件，經檢察官提起公訴（九十二年度偵字第八一八四號），
本院經訊問被告後，被告為認罪之答辯，認為宜以簡式審判程序審理並判決如左：
    主  文
丙○○因過失致人於死，處有期徒刑壹年陸月；又駕駛動力交通工具肇事，致人死亡
而逃逸，處有期徒刑捌月。應執行有期徒刑貳年。緩刑伍年。
    事  實
一、丙○○於民國九十二年八月二十四日凌晨三時十五分許，駕駛車牌號碼七Ｔ─八
    三二六號自小客車，經臺北市○○區○○路二○○巷由北往南行駛時，原應注意
    汽車行車速度，在市區道路，時速不得超過五十公里，行經無號誌之交岔路口更
    應減速慢行，做隨時停車之準備，而依當時情形又無不能注意之情事，竟因以為
    凌晨時段車輛、行人稀少不會肇事，且為了個人感官刺激，而疏未注意及此，仍
    駕駛汽車自臺北市○○區○○路轉進同路二○○巷口時起即貿然將油門踩到底，
    全力加速衝刺行駛於兩側均停放車輛、有諸多弄口之狹窄巷道，待其車行經該巷
    五十八弄口，車輛已經加速高達時速八十公里時，適有李興田騎乘腳踏車沿士東
    路二００巷五十八弄由西往東直行欲穿越士東路二００巷而來，丙○○乃因車速
    過快，閃避不及，其車右前車角撞擊李興田腳踏車前輪，使李興田因撞擊力道甚
    大，身體飛起撞擊汽車擋風玻璃後摔落於道路中央，導致李興田頭部外傷，因而
    腦挫傷當場死亡。丙○○於肇事後，明知業已肇事致人死亡，不僅未立即停車處
    理，竟因畏罪害怕而駕車加速逃離現場。嗣附近住戶聽聞撞擊聲，打開窗戶察看
    ，發現李興田倒臥路中央，始報警到場處理。而丙○○逃離現場後，即前往基隆
    河六號水門停車場聯絡其表弟黃萱善前往會合，經黃萱善之勸說，乃於有偵查犯
    罪權限之檢察官、員警尚不知肇事者為何人之同日下午一時四十分許，前往臺北
    市政府警察局士林分局天母派出所投案自首，始查悉上情。
二、案經李興田之女甲○○及配偶乙○○訴請及臺北市政府警察局士林分局報請臺灣
    士林地方法院檢察署檢察官偵查起訴。
    理  由
一、右開犯罪事實，業據被告丙○○於警訊、偵查及本院審理時坦承不諱（偵查卷第
    一至五頁偵訊筆錄、第六四至六九頁、第八十至八三頁、第一四四至一四五頁訊
    問筆錄及本院審判筆錄第二、九頁參照），核與告訴人甲○○於偵查中指訴情節
    （相驗卷第三四至三八頁、第八二至八三頁訊問筆錄參照）及證人陳聖傑於警訊
    、偵查中（相驗卷第三至五頁偵訊筆錄、第四０至四二頁訊問筆錄參照）、證人
    黃萱善於偵查中（偵查卷第一三九至一四二頁訊問筆錄參照）證述情節互核均相
    符，並有交通事故現場圖、補充資料表、談話紀錄表（偵查卷第十三至十六頁參
    照）、現場及肇事車輛蒐證照片（偵查卷第二０至四七頁、第一一二至一九四頁
    ）在卷可稽。又扣案現場遺留之車輛照後鏡與被告到案後所提供之肇事車輛右前
    方斷裂之照後鏡座經送內政部警政署刑事警察局鑑驗結果，其斷裂邊緣型態均相
    吻合，可見被告所駕駛之車輛確實係肇事車輛，亦有內政部警政署刑事警察局九
    十二年九月十九日刑鑑字第０九二０一七二三四三號鑑驗通知書附卷可憑。而肇
    事車輛內所取得之牙齒一顆、衛生紙一張與由被告丙○○所採取之唾液檢體經送
    鑑定，其ＤＮＡ之型別均相同，亦有刑事警察局九十二年十月三十一日刑醫字第
    ０九二０一六九八八五號鑑驗書可佐。另本件車禍被害人李興田確實因遭車輛撞
    擊受傷死亡，亦經臺灣士林地方法院檢察署檢察官督同法醫師相驗屬實，製有相
    驗筆錄、相驗屍體證明書、驗斷書在卷可證（相驗卷第三九頁、第四四至五二頁
    參照）。凡此，均足認被告自白與客觀事證相符，而可採信，前揭事實已可認定
    。本件事證明確，被告犯行堪可認定。
二、按駕駛人駕駛汽車行車速度，在市區道路，時速不得超過五十公里，行經無號誌
    之交岔路口並應減速慢行，做隨時停車之準備，道路交通安全規則第九十三條第
    一項第一款、第三款定有明文。被告丙○○駕車本應注意上述道路交通安全規定
    ，而肇事彼時，被告亦無不能注意之情事，其竟疏未注意及此，甚至違反駕駛常
    規，將油門踩到底加速於狹窄巷道前行撞及被害人李興田，自有過失。又刑法第
    六十二條所謂未發覺之罪，凡有搜查權之官吏，不知有犯罪之事實，或雖知有犯
    罪事實，而不知犯罪人為何人者，均屬之，此乃因該條之立法本旨自首減刑，係
    為獎勵犯罪者悔過投誠，而一方為免搜查逮捕株連疑似累及無辜之故，最高法院
    二十年上字第一七二一號、二十六年渝上字第一八三九號判例意旨可資參照。本
    件被告丙○○於案發當日下午一時四十分前往臺北市政府警察局士林分局天母派
    出所投案之前，承辦員警只大約知道肇事車輛之款式，而僅正在清查同款車輛而
    已，尚不知本件肇事人之真實、確切身分為何，業據承辦員警丁○○於本院審理
    時結證屬實（本院審判筆錄第四頁參照），是被告於案發當日下午投案自承係本
    件交通事故之肇事及逃逸之人，自應該當自首之要件。是核被告丙○○之所為係
    犯刑法第二百七十六條第一項之過失致死罪及同法第一百八十五條之四之肇事逃
    逸罪。被告所犯上開二罪間，犯意各別，行為互殊，應予分論併罰。被告就所犯
    上開二罪各於有偵查犯罪權限之公務員知悉犯人以前，不逃避裁判而自首，應就
    所犯上開二罪，各依刑法第六十二條前段各減輕其刑。爰審酌被告於狹窄巷道貿
    然加速飆車，過失程度甚高，且肇事後竟未留於現場而逃逸，正係交通事故中肇
    事犯行最為惡劣而為社會詬病者，然其並無任何前科紀錄，有臺灣高等法院被告
    全國前案紀錄表在卷可憑，素行尚佳，犯罪後雖一時畏罪逃逸然終究因朋友勸說
    良心譴責出面投案，且坦承所有犯行，態度良好，並且業已與被害人家屬達成和
    解，以保險、借貸給付賠償金額新臺幣（下同）四百四十萬元，並據告訴人甲○
    ○及被告供述在卷，及其之動機、目的、手段，犯罪時所受之刺激、生活狀況、
    智識程度、犯罪所生之損害等一切情狀，分就所犯各罪量處如主文所示之刑，併
    定其應執行刑，以示警懲。又被告前並無任何前科，已如前述，此次肇事雖然係
    因非常不當之駕駛行為所致，然應係其年輕識淺，追求刺激一時失慮而為，且逃
    逸後隨即受不了良心譴責出面自首，坦承所有犯行，足見本案對其內心之震撼程
    度甚高，事後其並與被害人家屬以四百四十萬之高額達成和解，而其目前係擔任
    業務員，每月收入三萬五千元，有二萬元必須清償債務等情，並據其陳述在卷，
    未來將要背負相當龐大之債務多年，且經過本次案件偵審過程煎熬，顯然所受之
    教訓已深，當已知所警惕，而無再犯之虞，且本案被告與時下許多肇事者，不但
    拒不給付任何賠償或僅願為低額之賠償，甚而全盤否認肇事之態度而言，有明顯
    之不同，本院因認本案所宣告之有期徒刑尚以暫不執行為適當，爰併宣告緩刑五
    年，用啟自新。
三、據上論斷，應依刑事訴訟法第二百七十三條之一第一項、第二百九十九條第一項
    前段，刑法第二百七十六條第一項、第一百八十五條之四、第五十一條第五款、
    第七十四條第一款，罰金罰鍰提高標準條例第一條前段，判決如主文。
本案經檢察官王碧霞到庭執行職務。
中      華      民      國    九十三    年      四      月      八      日
                                    臺灣士林地方法院刑事第七庭
                                        法  官  王  沛  雷
右正本證明與原本無異。
如不服本判決，應於判決送達後十日內，向本院提出上訴狀。
                書記官  詹  志  鵬
中      華      民      國    九十三    年      四      月      九      日
附錄本判決論罪科刑依據之法條：
中華民國刑法第一百八十五條之四：
  駕駛動力交通工具肇事，致人死傷而逃逸者，處六月以上五年以下有期徒刑。
中華民國刑法第二百七十六條第一項：
  因過失致人於死者，處二年以下有期徒刑、拘役或二千元以下罰金。
